Minutes et répertoires du notaire Ancelot FANIN, 21 octobre 1568 - 1586 (étude XXXVI)
Archives nationales
- Minutes de Ancelot FANIN, 1568 - 1586; MC/ET/XXXVI/26 - MC/ET/XXXVI/55
  - Minutes. 1570, MC/ET/XXXVI/28; registre. Document détérioré.
    - Contrat de mariage entre Françoise Dinoceau, fille de Jean Dinoceau, et noble homme Jean Dehay, etc., sr de la Haye en Anjou, conseiller du roi et contrôleur général en la charge et généralité d'outre-Seine et Yonne. 6,000 l. de dot., 12 octobre 1570; MC/ET/XXXVI/28
      E. Caron, A travers les minutes des notaires parisiens [étude XXXVI, env. 990 actes], 1559-1577, Paris, 1900, notice n°477 (voir contexte dans le Plan d’orientation général - Notaires de Paris, guides thématiques du Minutier).
      contrat de mariage; Dinoceau, Françoise; Dinoceau, Françoise; Dehay, Jean
    - Vente par Henon Simon, trésorier des cent gentilshommes de la maison du roi, sous la charge de Mgr de Laussac, [Lanssac] à Jean-Baptiste Frété, capitaine de 300 hommes de pied pour le service du roi., 17 octobre 1570; MC/ET/XXXVI/28
      E. Caron, A travers les minutes des notaires parisiens [étude XXXVI, env. 990 actes], 1559-1577, Paris, 1900, notice n°478 (voir contexte dans le Plan d’orientation général - Notaires de Paris, guides thématiques du Minutier).
      acte de vente; Simon, Henon; Lanssac, M. de; Frété, Jean-Baptiste
    - Vente, moyennant 500 l., par Jacques Danes, notaire et secrétaire du roi, à Toussaint Desmarest, maître menuisier, faiseur de coches, d'une maison sise grande rue du faubourg Saint-Martin, où pend pour enseigne le Lais-d'Amour, tenant par derrière aux égouts Saint-Magloire en la censive du couvent de ce nom., 28 octobre 1570; MC/ET/XXXVI/28
      E. Caron, A travers les minutes des notaires parisiens [étude XXXVI, env. 990 actes], 1559-1577, Paris, 1900, notice n°479 (voir contexte dans le Plan d’orientation général - Notaires de Paris, guides thématiques du Minutier).
      acte de vente; Danes, Jacques; Desmarest, Toussaint; menuisier
    - Bail [pour 3 ans] à ferme par Jean Sit, receveur général de l'aide et subside des cinq sols tournois par muid de vin et autre mesure équipollent entrant ès villes closes, faubourgs d'icelles et bourgades, où il y a foire ou marché, et du vin sortant par mer pour être transporté hors du royaume de France, à Guillaume Gosselin, demeurant à Caen, pour recevoir lesd. droits dans la généralité de Caen, moyennant 2,500 l. [2600] par an., 30 octobre 1570; MC/ET/XXXVI/28
      E. Caron, A travers les minutes des notaires parisiens [étude XXXVI, env. 990 actes], 1559-1577, Paris, 1900, notice n°480 (voir contexte dans le Plan d’orientation général - Notaires de Paris, guides thématiques du Minutier).
      bail; Sit, Jean; Gosselin, Guillaume
    - 1er novembre [Déclaration] de révérend bailly de Boigny, frère Michel de Leuze, [Sévre] commandeur de Liège et d'Ivry-leTemple, vu la réponse qu'a fait frère Louis de Maillot, ch. et receveur du commun trésor au p... [prieuré] de France. [Contestation sur le compte d'une sentence rendue en commission par le grand maître et les vénérables frères de son conseil]., 1er novembre 1570; MC/ET/XXXVI/28
      cet acte donne des détails curieux sur cette juridiction, sa procédure et signification d'actes en la maison du Temple du Paris
      E. Caron, A travers les minutes des notaires parisiens [étude XXXVI, env. 990 actes], 1559-1577, Paris, 1900, notice n°481 (voir contexte dans le Plan d’orientation général - Notaires de Paris, guides thématiques du Minutier).
      déclaration; Liège (Belgique); Ivry-le-Temple (Oise); Leuze, Michel de; Maillot, Louis de
    - 7 novembre. [Sommation] de révérend bailly de Boigny, frère Michel de Leuze, [Sévre] commandeur de Liège et d'Ivry-leTemple, vu la réponse qu'a fait frère Louis de Maillot, ch. et receveur du commun trésor au p... [prieuré] de France. [Contestation sur le compte d'une sentence rendue en commission par le grand maître et les vénérables frères de son conseil]., 7 novembre 1570; MC/ET/XXXVI/28
      Liège (Belgique); Ivry-le-Temple (Oise); Leuze, Michel de; Maillot, Louis de
    - Quittance de 47 I. 5 s. à Nicolas Guédon [Gesdon], capitaine général du charroi de l'artillerie du roi, 9 novembre 1570; MC/ET/XXXVI/28
      E. Caron, A travers les minutes des notaires parisiens [étude XXXVI, env. 990 actes], 1559-1577, Paris, 1900, notice n°482 (voir contexte dans le Plan d’orientation général - Notaires de Paris, guides thématiques du Minutier).
      quittance; Gesdon, Nicolas
    - Aveu par George Ancelet, poullaillier, demeurant à Paris, rue de Versailles, en la maison où pend pour enseigne la Corne de Daim, qu'il est détenteur d'une maison au faubourg Saint-Marcel, rue du Pot-de-fer, joignant celle à l'enseigne de l'image Sainte-Barbe et tenant par derrière à un jeu de Paume et grevée de 50 s. de rente., 28 novembre 1570; MC/ET/XXXVI/28
      E. Caron, A travers les minutes des notaires parisiens [étude XXXVI, env. 990 actes], 1559-1577, Paris, 1900, notice n°483 (voir contexte dans le Plan d’orientation général - Notaires de Paris, guides thématiques du Minutier).
      Versailles (rue de); Saint-Marcel (faubourg); Ancelet, George
    - Obligation [constitution de rentes] de 4 l. 3 s. 4 d. de rente sur le quart indivis d'une maison rue Saint-Honoré à l'image Saint -Martin., 2 décembre 1570; MC/ET/XXXVI/28
      E. Caron, A travers les minutes des notaires parisiens [étude XXXVI, env. 990 actes], 1559-1577, Paris, 1900, notice n°484 (voir contexte dans le Plan d’orientation général - Notaires de Paris, guides thématiques du Minutier).
      constitution de rente; Saint-Honoré (rue)
    - Donation par François Coignet de cent l. de rente à François Coignet, son fils naturel, homme d'armes de la compagnie de M. l'amiral et consentement à son mariage., 3 décembre 1570; MC/ET/XXXVI/28
      E. Caron, A travers les minutes des notaires parisiens [étude XXXVI, env. 990 actes], 1559-1577, Paris, 1900, notice n°485 (voir contexte dans le Plan d’orientation général - Notaires de Paris, guides thématiques du Minutier).
      donation; Coignet, François
    - Transport de 50 l. de rente, moyennant 600 l., par François Coignet, fils à Mathurin Coignet, conseiller du roi et maître des requêtes de son hôtel et son ambassadeur ès ligues., 3 décembre 1570; MC/ET/XXXVI/28
      E. Caron, A travers les minutes des notaires parisiens [étude XXXVI, env. 990 actes], 1559-1577, Paris, 1900, notice n°486 (voir contexte dans le Plan d’orientation général - Notaires de Paris, guides thématiques du Minutier).
      cession; Coignet, François; Coignet, Mathurin; conseiller du roi; maître des requêtes (Ancien Régime); ambassadeur
    - Bail par Charles Deschauret [Deschevert], écuyer, valet de chambre du roi et maître de la poste assise à Paris, à Jacques du Paix, bourgeois de Paris d'une grande maison rue Thibault-aux-Dés, où pend pour enseigne le Liond'Argent, moyennant 300 l., outre la taxe des fortifications et celle des boues, chandelles et autres menues charges. [Par le même, le même jour, cession aud. Du Paix] moyennant la somme de 6,700 l. de son état de Me de poste à Paris., 30 décembre 1570; MC/ET/XXXVI/28
      E. Caron, A travers les minutes des notaires parisiens [étude XXXVI, env. 990 actes], 1559-1577, Paris, 1900, notice n°487 (voir contexte dans le Plan d’orientation général - Notaires de Paris, guides thématiques du Minutier).
      bail; Thibault-aux-Dés (rue); Deschevert, Charles; Du Paix, Jacques; officier de la Chambre du roi (Ancien Régime)
    - Vente de la neuvième [et la moitié de sept huitième], partie d'une maison rue Saint-Martin, vis-à-vis l'église Saint-Merry, où pend pour enseigne le Veau, moyennant 400 l., 30 décembre 1570; MC/ET/XXXVI/28
      E. Caron, A travers les minutes des notaires parisiens [étude XXXVI, env. 990 actes], 1559-1577, Paris, 1900, notice n°488 (voir contexte dans le Plan d’orientation général - Notaires de Paris, guides thématiques du Minutier).
  - Minutes. 1571, MC/ET/XXXVI/29; Document détérioré.
    - Quittance par Pierre Brossin, secrétaire de la reine, comme mandataire de maître, Melchior Des Prés, sr. de Montpezat, etc., sénéchal de Poitou et gouverneur de Châtellerault, de 875 l. à maître François de Rogier, de chevalier de l'ordre du roi, sr et baron de Febrail., 10 février 1571
      E. Caron, A travers les minutes des notaires parisiens [étude XXXVI, env. 990 actes], 1559-1577, Paris, 1900, notice n°544 (voir contexte dans le Plan d’orientation général - Notaires de Paris, guides thématiques du Minutier).
      quittance; Brossin, Pierre; Des Prés, Melchior; Rogier François de
    - Obligation [transport] de 3,000 l. par Gaspard de Schomberg, chevalier, vicomte d'Urfé, Saulnier-le-Dolin, et sr de Saulnier-le-Vicomte [Saint-Sauveur le Vicomte], chambellan du roi et colonel de 1,500 pistoliers entretenus pour le service de sa majesté, 23 avril 1571; MC/ET/XXXVI/29
      E. Caron, A travers les minutes des notaires parisiens [étude XXXVI, env. 990 actes], 1559-1577, Paris, 1900, notice n°545 (voir contexte dans le Plan d’orientation général - Notaires de Paris, guides thématiques du Minutier).
      cession; Schomberg, Gaspard de
    - Obligation de 2,500 l. par François Robert de Lignereux, sr. de Novailles, de Busançois et secrétaire de la reine mère du roi, 28 avril 1571
      E. Caron, A travers les minutes des notaires parisiens [étude XXXVI, env. 990 actes], 1559-1577, Paris, 1900, notice n°547 (voir contexte dans le Plan d’orientation général - Notaires de Paris, guides thématiques du Minutier).
      obligation; Lignereux, François Robert de (sr. de Novailles de Busançois)
    - Vente par noble homme Jean Lefèvre [Le Lievre], conseiller du roi et premier président, en sa cour des Monnaies, à noble homme Jacques Rouillé, conseiller du roi et général en lad. cour, moyennant 525 écus d'or soleil, de son état et office de premier président qu'il résigne ès mains du Roi et du chancelier.n° 553. [14 mai] Même jour. En garantie de 525 écus d'or soleil, payés comptant, Jean Lefèvre [Le Lievre], transporte à Jacques Rouillé pareille somme à prendre sur la somme de 9,900 l. donnée par le Roi sud. Lefèvre [Le Lievre], à prendre sur le receveur général des boîtes de France 1., 14 mai 1571; MC/ET/XXXVI/29
      1. Sur chaque émission de monnaie, les maîtres prélevaient un certain nombre de pièces qu'ils mettaient dans des boites, sous la surveillance du garde. Ces boîtes étaient envoyées à Paris et la cour des Monnaies en vérifiait l'aloi et le poids.
      E. Caron, A travers les minutes des notaires parisiens [étude XXXVI, env. 990 actes], 1559-1577, Paris, 1900, notice n°552 (voir contexte dans le Plan d’orientation général - Notaires de Paris, guides thématiques du Minutier).
      traité d'office; Le Lievre, Jean; Rouillé, Jacques
    - Bail de partie d'une maison, rue Saint-Denis, à l'enseigne du Bon Pasteur., 3 juillet 1571; MC/ET/XXXVI/29
      E. Caron, A travers les minutes des notaires parisiens [étude XXXVI, env. 990 actes], 1559-1577, Paris, 1900, notice n°548 (voir contexte dans le Plan d’orientation général - Notaires de Paris, guides thématiques du Minutier).
      bail; Saint-Denis (rue)
    - Échange entre divers, et notamment Jean Sandras, secrétaire et interprète du roi en langue germanique, portant sur une maison, rue Saint-Honoré, où pend pour enseigne le Petit-Soleil., 6 août 1571
      E. Caron, A travers les minutes des notaires parisiens [étude XXXVI, env. 990 actes], 1559-1577, Paris, 1900, notice n°546 (voir contexte dans le Plan d’orientation général - Notaires de Paris, guides thématiques du Minutier).
      échange; Saint-Honoré (rue); Sandras, Jean
    - Quittance de 140 l. par Gilles Froidure, maître tisseur d'or et d'argent, propriétaire de la maison, rue Saint-Denis, où pend pour enseigne le Denier d'Or à Antoine Charpentier, maître sellier, locataire dans lad. maison., 9 octobre 1571
      E. Caron, A travers les minutes des notaires parisiens [étude XXXVI, env. 990 actes], 1559-1577, Paris, 1900, notice n°550 (voir contexte dans le Plan d’orientation général - Notaires de Paris, guides thématiques du Minutier).
      quittance; Saint-Denis (rue); Froidure, Gilles; Charpentier, Antoine; sellier
    - Quittance de 2 s. parisis de rente assis sur un demi-arpent de vigne à Chaillot, lieu dit Belle-Feuille., 16 octobre 1571; MC/ET/XXXVI/29
      E. Caron, A travers les minutes des notaires parisiens [étude XXXVI, env. 990 actes], 1559-1577, Paris, 1900, notice n°549 (voir contexte dans le Plan d’orientation général - Notaires de Paris, guides thématiques du Minutier).
      quittance; Chaillot (hameau)
    - Engagement par Nicolas et Jean Faffiot, maçons, de faire un mur séparatif entre deux maisons sises à Paris, rue de la Verrerie, l'une à l'enseigne du Couteau, l'autre à celle du Cadran, moyennant 6 l. par toise., 12 novembre 1571
      E. Caron, A travers les minutes des notaires parisiens [étude XXXVI, env. 990 actes], 1559-1577, Paris, 1900, notice n°551 (voir contexte dans le Plan d’orientation général - Notaires de Paris, guides thématiques du Minutier).
      Verrerie (rue de la); Faffiot, Nicolas; Faffiot, Jean; maçon
  - Minutes. 1571, MC/ET/XXXVI/30; registre. Document détérioré.
    - Vente de 12 l. 10 s. de rente sur les 30,000 l. imposées par le roi à la ville de Paris sous la prévôté de Claude Marcel., 2 janvier 1571; MC/ET/XXXVI/30
      E. Caron, A travers les minutes des notaires parisiens [étude XXXVI, env. 990 actes], 1559-1577, Paris, 1900, notice n°499 (voir contexte dans le Plan d’orientation général - Notaires de Paris, guides thématiques du Minutier).
      acte de vente; Marcel, Claude
    - Échange du 5e d'une maison rue Saint-Honoré, à l'enseigne des Jarmettes [de la maison de la Serinette], appartenant à Jacques Danes et à sa femme Marie Rouillé, contre 250 l. de rente cédées par Jean Rouillé., 5 janvier 1571; MC/ET/XXXVI/30
      E. Caron, A travers les minutes des notaires parisiens [étude XXXVI, env. 990 actes], 1559-1577, Paris, 1900, notice n°500 (voir contexte dans le Plan d’orientation général - Notaires de Paris, guides thématiques du Minutier).
      échange; Saint-Honoré (rue); Danes, Jacques; Rouillé, Marie; Rouillé, Jean
    - Vente d'un demi arpent et demi quartier de vigne à Chaillot, lieudit le Carquan, chargés de 6 d. parisis de rente par arpent et moyennant 60 l., 17 janvier 1571; MC/ET/XXXVI/30
      E. Caron, A travers les minutes des notaires parisiens [étude XXXVI, env. 990 actes], 1559-1577, Paris, 1900, notice n°501 (voir contexte dans le Plan d’orientation général - Notaires de Paris, guides thématiques du Minutier).
      acte de vente; Chaillot (hameau)
    - Vente par Jacques Danes et, autres héritiers de Catherine Triboulet, de la moitié d'une maison à Rouen, à l'enseigne de la Croix-Blanche, rue de la Vicomté, appelée anciennement l'hôtel de Harcourt., 24 janvier 1571; MC/ET/XXXVI/30
      La date, erronée, donnée sur l'ouvrage d'E. Caron est le 14 ou 24 janvier
      E. Caron, A travers les minutes des notaires parisiens [étude XXXVI, env. 990 actes], 1559-1577, Paris, 1900, notice n°502 (voir contexte dans le Plan d’orientation général - Notaires de Paris, guides thématiques du Minutier).
      acte de vente; Rouen (Seine-Maritime); Danes, Jacques; Danes, Jacques
    - Vente du quart indivis d'une maison rue Saint-Honoré, à l'enseigne de l'image Saint-Martin, aboutissant à la maison de la Cornemuse, rue des Prouvaires, moyennant 366 l. 6 s., outre les rentes dont elle est chargée., 30 janvier 1571; MC/ET/XXXVI/30
      E. Caron, A travers les minutes des notaires parisiens [étude XXXVI, env. 990 actes], 1559-1577, Paris, 1900, notice n°503 (voir contexte dans le Plan d’orientation général - Notaires de Paris, guides thématiques du Minutier).
      acte de vente; Saint-Honoré (rue); Prouvaires (rue des)
    - Quittance de 500 l., dont 104 l. en 40 écus soleil à 52 s. pièce., 3 février 1571; MC/ET/XXXVI/30
      E. Caron, A travers les minutes des notaires parisiens [étude XXXVI, env. 990 actes], 1559-1577, Paris, 1900, notice n°504 (voir contexte dans le Plan d’orientation général - Notaires de Paris, guides thématiques du Minutier).
      quittance
    - Donation par Mre Michel de Leuze [Sèvre], chevalier de l'ordre de Saint-Jean de Jérusalem, commandeur, etc., à son neveu Jacques de Leuze [Sèvre], sr. de Villiers-au-Bois, d'une somme de 3,500 écus d'or soleil, montant d'une créance sur des marchands de Lyon, avec stipulation du droit de retour si led. Jacques de Leuze [Sèvre], mourait avant d'avoir touché la créance., 8 février 1571; MC/ET/XXXVI/30
      E. Caron, A travers les minutes des notaires parisiens [étude XXXVI, env. 990 actes], 1559-1577, Paris, 1900, notice n°505 (voir contexte dans le Plan d’orientation général - Notaires de Paris, guides thématiques du Minutier).
      donation; Michel; Sèvre de, Jacques (sr. de Villiers-au-Bois)
    - Donation par Mre Michel de Leuze [Sèvre], chevalier de l'ordre de Saint-Jean de Jérusalem, commandeur, etc., à son neveu Jacques de Leuze Sèvre]; Donation par le même au même de 2,022 l. 3 s. 2 d. de rente sur la ville de Paris, dont partie transportée aud. Michel de Leuze [Sèvre], par Mre Antoine de Crussol, duc d'Uzès, et dame Louise de Clermont, son épouse. Même stipulation du droit de retour et sans que les héritiers du chevalier de Leuze, [Sèvre], y puissent prétendre., 8 février 1571; MC/ET/XXXVI/30
      E. Caron, A travers les minutes des notaires parisiens [étude XXXVI, env. 990 actes], 1559-1577, Paris, 1900, notice n°506 (voir contexte dans le Plan d’orientation général - Notaires de Paris, guides thématiques du Minutier).
      donation; Michel; Sèvre de, Jacques; Crussol, Antoine de; Clermont, Louise de
    - Engagement par Martial Bretoulle, conducteur des prisonniers de la Conciergerie du Palais à Paris, vis-à-vis de noble homme Hubert de Vins, écuyer, sr. dud. lieu, ?? écuyer d'écurie de Mgr le duc d'Anjou, frère du roi et capitaine d'une galère pour le service de sa majesté, de conduire en la ville de Marseille en la galère pour le service de sa majesté de conduire en la ville de Marseille en la galère dud. Sr. de Vins la quantité de cinquante hommes forçats, condamnés à mener aux galères pour le service du roi, et ce moyennant 8 écus d'or pistoles pour chacun homme, et stipulation de paiement de cent écus d'or pistole au moment du départ et du surplus, dès que les prisonniers seront livrés en la galère., 21 février 1571; MC/ET/XXXVI/30
      E. Caron, A travers les minutes des notaires parisiens [étude XXXVI, env. 990 actes], 1559-1577, Paris, 1900, notice n°507 (voir contexte dans le Plan d’orientation général - Notaires de Paris, guides thématiques du Minutier).
      Marseille (Bouches-du-Rhône); Bretoulle, Martial; Vins, Hubert de
    - Transaction entre les héritiers Marenton [Marentin], où il est question d'une maison rue des Lombards, dite la maison du Plat-d'Or., 23 février 1571; MC/ET/XXXVI/30
      E. Caron, A travers les minutes des notaires parisiens [étude XXXVI, env. 990 actes], 1559-1577, Paris, 1900, notice n°508 (voir contexte dans le Plan d’orientation général - Notaires de Paris, guides thématiques du Minutier).
      accord; Lombards (rue des); Marentin (heritiers)
    - Annulation du contrat de mariage d'entre Jean De Hay, écuyer, sr. de la Haie, conseiller du roi et contrôleur général de ses finances, en la charge et généralité d'entre Seine et Yonne, et la demoiselle Françoise Dinoceau, fille de Jean Dinoceau, faute par le sr. de la Haie d'avoir rapporté le consentement de ses père et mère, et restitution des bagues, chaînes d'or, meubles et ustensiles donnés à la fiancée., 2 mars 1571; MC/ET/XXXVI/30
      E. Caron, A travers les minutes des notaires parisiens [étude XXXVI, env. 990 actes], 1559-1577, Paris, 1900, notice n°509 (voir contexte dans le Plan d’orientation général - Notaires de Paris, guides thématiques du Minutier).
      renonciation; contrat de mariage; Hay, Jean de; Dinoceau, Françoise; Dinoceau, Jean
    - Bail par Jean Dinoceau à Pierre Forcadet, lecteur ordinaire du roi ès sciences mathématiques en l'Université de Paris, d'une maison rue des Boucheries Sainte-Geneviève, tenant par derrière au collège de Navarre, par devant à une maison appelée le devant de la maison Saint-Nicolas, moyennant 40 l., avec interdiction de tenir et loger aucunes personnes notées ou soupçonnées d'hérésie ni de la prétendue religion réformée, ni autres gens de mauvaise vie et exemples. Le sr. Guillaume Naudot, maréchal des logis ordinaire du roi, demeurant rue des Prêcheurs, se porte garant de l'exécution du bail., 14 mars 1571; MC/ET/XXXVI/30
      E. Caron, A travers les minutes des notaires parisiens [étude XXXVI, env. 990 actes], 1559-1577, Paris, 1900, notice n°510 (voir contexte dans le Plan d’orientation général - Notaires de Paris, guides thématiques du Minutier).
      bail; Navarre (collège de); Prêcheurs (rue des); Dinoceau, Jean; Forcadet, Pierre; Naudot, Guillaume; lecteur du roi (Ancien Régime)
    - Échange entre divers. Une des rentes échangées est assise sur une maison rue Saint-Honoré, à l'enseigne du Petit-Soleil., 2 avril 1571; MC/ET/XXXVI/30
      E. Caron, A travers les minutes des notaires parisiens [étude XXXVI, env. 990 actes], 1559-1577, Paris, 1900, notice n°511 (voir contexte dans le Plan d’orientation général - Notaires de Paris, guides thématiques du Minutier).
      échange; Saint-Honoré (rue)
    - Échange par Claude Lacaille de trois maisons sises à Paris, rue Michel-le-Comte, ayant accès par derrière à la rue Cour-au-Villain, où soulait pendre pour enseigne l'Ours et le Lion, contre 550 l. de rente sur la ville de Paris., 5 avril 1571; MC/ET/XXXVI/30
      E. Caron, A travers les minutes des notaires parisiens [étude XXXVI, env. 990 actes], 1559-1577, Paris, 1900, notice n°512 (voir contexte dans le Plan d’orientation général - Notaires de Paris, guides thématiques du Minutier).
      échange; Michel-Le-Comte (rue); Lacaille, Claude
    - Bail par haut et puissant prince Mgr le cardinal de Bourbon à Mre Henri Clausse, sr. de Fleury, d'une grande maison rue de la Verrerie, appelée l'hôtel de Beauvais, moyennant 300 l. par an., 6 avril 1571; MC/ET/XXXVI/30
      E. Caron, A travers les minutes des notaires parisiens [étude XXXVI, env. 990 actes], 1559-1577, Paris, 1900, notice n°514 (voir contexte dans le Plan d’orientation général - Notaires de Paris, guides thématiques du Minutier).
      bail; Verrerie (rue de la); Beauvais (hôtel de); Clausse, Henri; Bourbon, Charles de (1523-1590)
    - Reconnaissance par [Mre Henri Clausse] que lad. [l'hôtel de Beauvais] maison appartient en réalité à Mre André de Bourbon, chevalier de l'ordre du roi, sr. de Rubempré, et capitaine de 50 hommes d'armes au moyen du don qui lui en a été fait par le cardinal [Bourbon (cardinal de)] en novembre 1569., 6 avril 1571; MC/ET/XXXVI/30
      E. Caron, A travers les minutes des notaires parisiens [étude XXXVI, env. 990 actes], 1559-1577, Paris, 1900, notice n°515 (voir contexte dans le Plan d’orientation général - Notaires de Paris, guides thématiques du Minutier).
      reconnaissance; Verrerie (rue de la); Beauvais (hôtel de); Clausse, Henri; Bourbon, André de (seigneur de Rubempré); officier (armée)
    - Vente par divers de 25 l. de rente assise sur le quart d'une maison rue Saint-Martin, en face l'église Saint-Merry, à l'enseigne de l'image Notre-Dame, le quart d'une autre maison rue des Lombards, à l'image Notre-Dame, aboutissant à la maison de la Pie, et une maison rue de la Croix, près le pont aux Biches, appelée l'Ermitage, tenant aux murailles de l'abbaye Saint-Martin-des-Champs., 11 avril 1571; MC/ET/XXXVI/30